【裁判字號】    89,訴,1087
【裁判日期】    900320
【裁判案由】    誣告
【裁判全文】
臺灣臺南地方法院刑事判決                        八十九年度訴字第一八七號
    公  訴  人  臺灣台南地方法院檢察署檢察官
    被      告  乙○○
右列被告因誣告案件，經檢察官提起公訴 (八十九年度偵字第三六一九號)，本院判
決如左：
    主  文
乙○○意圖他人受刑事處分，向該管公務員誣告，處有期徒刑伍月。
    事  實
一、乙○○因與丙○○之兄即案外人蕭俊龍互提傷害告訴，而與蕭氏兄弟結怨。詎其
    意圖使丙○○受刑事處分，於民國八十八年十二月十日二十三時三十分許，明知
    丙○○並未揚言或實際上率眾欲持槍押他或槍殺他，仍向有權偵查犯罪之該管公
    務員即台南市警察局第五分局實踐派出所警員誣告丙○○率眾持槍欲殺害他，並
    偕同實踐派出所警員郭昭男等人，至台南市○○路四三三巷十四號丙○○所經營
    之Ｕ２影視廣場臨檢，使丙○○受有刑事處分之危險。
二、案經丙○○訴由台南市警察局第五分局報請台灣台南地方法院檢察署察官偵查起
    訴。
    理  由
一、訊據被告乙○○固坦承對於向該管公務員指訴告訴人丙○○欲率眾持槍殺害他等
    情，惟矢口否認有何誣告犯行，辯稱丙○○確有說要拿槍殺伊云云。經查，被告
    確實有向該管公務員指訴告訴人丙○○非法持有槍械並欲持槍殺害之乙節，業據
    被告供認屬實，核與警員郭昭男、蘇裕明、李鴻儀及黃易冬等人於偵查中證述情
    節相符，且有台南市警察局第五分局實踐派出所受理各類案件紀錄表、員警工作
    紀錄簿各一紙附卷可稽。次查，被告於警訊時供稱丙○○帶二名不詳姓名男子到
    台南市○○路○○路附近甲○○所經營之小天使嬰兒房找我，叫我到外面時，即
    拿出一把手槍對著我說要開槍打死我，我心生畏懼即到實踐派出所報案，警方也
    有找到那一把恐嚇我的ＢＢ槍云云，嗣於偵查中則供稱當天晚上十點多，在小天
    使嬰兒房與甲○○泡茶時，丙○○帶二個人去那邊找我，當時我沒下去，但在樓
    上聽到丙○○說要拿槍幹掉我，我在樓上有看到他拿一枝槍等情，然於本院審理
    時卻又供稱：「丙○○有在樓下叫我下去，說要用槍殺死我，我從窗戶看出去，
    他沒有拿槍。他說要用槍殺死我，講了兩次，他離開以後，我才下樓，去報案。
    」等語，被告歷次供述內容出入甚大，自指稱告訴人以槍直接對伊恐嚇，改稱有
    看到告訴人在樓下拿著槍，再改稱並沒有看到告訴人拿槍，顯見被告所辯告訴人
    確有說要拿槍殺伊之辯解，尚非可信。第查，證人甲○○即當日與被告同時在場
    者於偵查中亦供證當日丙○○來找被告時，是在樓下叫人，我怕他們發生衝突，
    便在二樓窗口告訴他被告不在我家，丙○○就離開了，並未揚言要拿槍押乙○○
    。我就告訴乙○○丙○○在找他，要他們二人快把事情解決，乙○○過了半小時
    方離去，並未說要報案或有害怕的表現等情，證人乙○○九十年二月十五日於本
    院調查時亦未供證告訴人有拿槍要押被告，又被告於本院審理中供稱：「〈他（
    即告訴人）說要用槍打你時，你與何人在一起？〉我與甲○○在泡茶。我與甲○○是鄰居，交情不錯。」等語，證人甲○○即與被告交情不錯，應無誣陷被告之
    可能，且其證述核與告訴人指訴大致相符，故證人甲○○之證詞，足堪憑信。末
    查，台南市警察局第五分局實踐派出所警員臨檢結果，亦未查獲被告所稱之ＢＢ
    槍，此經證人郭昭男、蘇裕銘即處理本案之警員於八十九年六月八日偵查中結證
    屬實，綜上所述，被告所辯顯係事後卸責之詞，不足採信，被告向警員稱告訴人
    欲持槍殺害他，顯使告訴人受有刑事處分之危險，揆諸前開說明，本件事證明確
    ，被告犯行洵堪認定。
二、核被告乙○○意圖使告訴人受刑事處分，向該管公務員誣告，所為係犯刑法第一
    百六十九條第一項之誣告罪。爰審酌被告犯罪之動機、目的、手段、所生危害、
    犯罪後之態度等一切情狀，量處如主文所示之刑，以資懲儆。
據上論斷，應依刑事訴訟法第二百九十九條第一項前段，刑法第一百六十九條第一項
，判決如主文。
本案經檢察官李白松到庭執行職務
中    華    民    國      九十        年      三      月      二十    日
                                  臺灣臺南地方法院刑事第二庭
                                          法  官  鍾  邦  久
右正本證明與原本無異。
如不服本判決，應於判決送達後十日內，向本院提出上訴狀。
                                          書記官  陳  玉  果
中    華    民    國      九十        年      三      月      二十    日
附錄法條：
刑法第一百六十九條第一項
意圖他人受刑事或懲戒處分，向該管公務員誣告者，處七年以下有期徒刑。


司法院資訊處製作；財團法人民間司法改革基金會備份。
